【裁判字號】    90,易,3036
【裁判日期】    900911
【裁判案由】    家庭暴力防治法
【裁判全文】
臺灣高雄地方法院刑事判決                          九十年度易字第三三六號
    公  訴  人  臺灣高雄地方法院檢察署檢察官
    被      告  甲○○
右列被告因家庭暴力防治法案件，經檢察官提起公訴 （九十年度偵字第一○五三○
號），本院判決如左：
    主  文
甲○○違反法院依家庭暴力防治法第十五條所為禁止實施家庭暴力行為之裁定，處拘
役伍拾日，如易科罰金，以參佰元折算壹日，緩刑貳年。
    事  實
一、甲○○未曾受有期徒刑以上刑之宣告，係乙○之夫，二人間具有家庭暴力防治法
    第三條第一款所定之家庭成員關係。甲○○曾於民國（下同）九十年四月二日經
    臺灣高雄地方法院依家庭暴力防治法第十三條規定，以九十年度家護字第二八二
    號民事通常保護令裁定令其不得對乙○實施身體或精神上不法侵害之行為，及不
    得直接或間接騷擾。詎甲○○竟於九十年五月二十八日二十二時十五分許，在高
    雄縣岡山鎮○○里○○街四八巷五號，持鐵椅攻擊並辱罵乙○，違反法院所為前
    述裁定。
二、案經乙○訴由高雄縣警察局岡山分局報請臺灣高雄地方法院檢察署檢察官偵查起
    訴。
    理  由
一、訊據被告甲○○固坦承責罵其妻即被害人乙○，惟辯稱：因喝醉了，不知道發生
    何事云云。惟查右揭事實業據被害人乙○指述甚詳，並有現場照片兩幀在卷可稽
    ，徵諸被告甲○○復不否認責罵被害人乙○一節，堪信被告有對乙○為上開暴力
    行為，所辯無非卸責之詞，不足採信。事證明確，被告犯行洵堪認定，應予依法
    論科。
二、被告明知上揭保護令，仍對被害人為上述犯行，核其所為係犯家庭暴力防治法第
    五十條第一款之違反保護令罪。爰審酌被告竟不顧夫妻之情，僅因細故即以暴力
    相向，實屬不該，惟素行良好，而為害尚輕，且與被害人乙○業經達成和解，經
    被害人當庭表示願原諒其犯行，又被害人與被告之年幼子女尚需被告提供經濟來
    源，及犯後坦承犯行之態度等一切情狀，量處如主文所示之刑，並諭知易科罰金
    之折算標準，以示懲儆。又被告未曾受有期徒刑以上之刑之宣告，有臺灣高等法
    院被告全國前案紀錄表乙紙在卷可考，且負有家庭經濟之重責，經此刑之宣告後
    ，應知警惕而無再犯之虞，本院認所宣告之刑以暫不執行為適當，併諭知緩刑二
    年，用啟自新。
據上論斷，應依刑事訴訟法第二百九十九條第一項前段、家庭暴力防治法第五十條第
一款、刑法第十一條前段、第四十一條第一項、第七十四條第一款、罰金罰鍰提高標
準條例第二條、現行法規所定貨幣單位折算新臺幣條例第二條，判決如主文。
本案經檢察官陳建和到庭執行職務。
中      華      民      國      九十      年      九      月    十一    日
                                      臺灣高雄地方法院刑事第六庭
                                          法  官  張世賢
右正本證明與原本無異。
如不服本判決，應於判決送達後十日內，向本院提出上訴狀。
                                          書記官  蔡琬玲
中      華      民      國      九十      年      九      月    十一    日
附錄所犯法條：
家庭暴力防治法第五十條
違反法院依第十三條、第十五條所為之下列裁定者，為本法所稱之違反保
護令罪，處三年以下有期徒刑、拘役或科或併科新台幣十萬元以下罰金︰
一  禁止實施家庭暴力行為。
二  禁止直接或間接騷擾、接觸、通話或其他連絡行為。
三  命遷出住居所。
四  遠離住居所、工作場所、學校或其他特定場所。
五  命完成加害人處遇計畫：戒癮治療、精神治療、心理輔導或其他治療
    、輔導。


司法院資訊處製作；財團法人民間司法改革基金會備份。
